臺灣桃園地方法院刑事判決　　　　　　　　　　　　　九十一年度自字第一六二號
　　自　訴　人　乙○○　男　三.
　　被　　　告　甲○○　男　四.
右列被告因詐欺案件，經自訴人提起自訴，本院判決如左︰
    主  文
甲○○意圖為自己不法之所有，以詐術使人將本人之物交付，處有期徒刑伍月，如易
科罰金以佰元折算壹日。
    事  實
一、甲○○因經濟發生困難，明知其並無開設鮮花坊營利之真意，仍基於意圖為自己
    不法所有之犯意，於民國九十一年五月間某日，向乙○○佯稱開設鮮花坊利潤甚
    豐，邀同乙○○加入投資共同經營，致乙○○誤信為真遂應允投資，並於同年六
    月一日將新台幣（下同）三十五萬元交付予甲○○作為投資鮮花坊之資金，甲○
    ○復簽立收據及保管條予乙○○收執，以取信於乙○○，爾後乙○○雖與甲○○
    取得聯繫並詢問甲○○鮮花坊投資一事，甲○○均推說正在籌備中，迄同年七月
    間乙○○遍尋不著甲○○後，始知受騙。
二、案經被害人乙○○提起本件自訴。
    理  由
一、訊據被告甲○○矢口否認上開犯行，辯稱：伊不認識自訴人，伊是在九十一年三
    月左右，向一位姓簡的男子借三萬元，每月利息要六千元，又再借三萬元，每月
    利息九千元，一直付到六月，後來伊因付款遲延被罰一萬元，但伊沒能力付，他
    就派人將伊押到龜山鄉○○○路二０五號強迫伊寫收據、保管條、支票，這些內
    容都是他們寫好強逼伊簽名蓋手印，伊根本不認識乙○○，也沒有要他投資鮮花
    坊，伊是開計程車的云云。經查右開事實，業據自訴人於本院審理時指訴綦確，
    並有被告簽立之收據、保管條及存證信函影本各一份在卷可憑，再參之自訴人所
    提由被告親筆簽名蓋手印之保管條內容明確記載被告與自訴人開設鮮花坊共同集
    資七十萬元，並由被告暫保管乙○○所投資之三十五萬元等語，衡情被告果係向
    姓名年籍不詳之簡姓男子借貸而被逼迫簽下該紙保管條，又何以係由被告與自訴
    人簽立保管條，而非與該名簡姓男子立據保證，再依被告前開所辯第一筆借三萬
    元，每月利息六千元，第二筆借三萬元，每月利息九千元，付至六月止始遲延，
    要罰款一萬元云云，則前情若果屬實，被告連同本金及利息、罰款，亦僅積欠該
    名簡姓男子八萬五千元（利息以一月合計共一萬五千元，本金共六萬元，罰款一
    萬元），何以簽立內容為三十五萬元之保管條，被告所辯顯與常情有違，不足採
    信，益徵自訴人所指非虛，胥值採信。查被告以投資鮮花坊為由，向自訴人邀約
    投資三十五萬元，惟實未籌備經營鮮花坊，且事後又避不見面，堪認被告原即無
    籌設鮮花坊之意，被告向自訴人施詐款項之情至明。其空言否認此情，核屬卸責
    之詞，不足採信。綜述，本件事證已明，被告犯行洵堪認定，應依法論科。
二、核被告甲○○所為，係犯刑法第三百三十九條第一項之詐欺取財罪。爰審酌被告
    犯罪動機、目的、手段、詐騙之金額及與自訴人已達成和解，業據自訴人到庭證
    述屬實，及其犯後態度等一切情狀，量處如主文所示之刑，並諭知易科罰金之折
    算標準，以示懲戒。
據上論斷，應依刑事訴訟法第三百四十三條、第二百九十九條第一項前段，刑法第三
百三十九條第一項、第四十一條第一項前段，罰金罰鍰提高標準條例第一條前段、第
二條，判決如主文。
中      華      民      國      九十一      年    十二    月    三十一  日
                                臺灣桃園地方法院刑事第三庭
                                    法  官  林惠霞
右正本證明與原本無異。
如不服本判決，應於判決送達後十日內向本院提出上訴狀( 應附繕本 )，上訴於
臺灣高等法院。
                                    書記官   吳仁心
中      華      民      國      九十一      年    十二    月    三十一  日
附錄本案論罪科刑依據之法條：
刑法第三百三十九條第一項：
  意圖為自己或第三人不法之所有，以詐術使人將本人或第三人之物交付者，處五年
以下有期徒刑、拘役或科或併科一千元以下罰金。
